臺灣臺南地方法院刑事判決　
111年度簡上字第115號
上  訴  人  臺灣臺南地方檢察署檢察官
被      告  林冠廷


上列上訴人因被告傷害案件，不服本院111年度簡字第428號中華
民國111年2月22日第一審刑事簡易判決（聲請簡易判決處刑案號
：110年度偵字第16380號），提起上訴，本院管轄之第二審合議
庭判決如下：
    主  文
原判決關於林冠廷傷害林明珠暨定應執行刑部分均撤銷。
前開撤銷部分，林冠廷犯傷害罪，處拘役貳拾日，如易科罰金，
以新臺幣壹仟元折算壹日。
    事  實
一、林冠廷於民國110年3月20日10時許，駕駛車牌號碼0000-00
    號自用小客車(下稱A車)，臨停在臺南市○區○○路000號前，
    下車至對面攤販購物返回A車後方途中，適住○○○路000號之
    林銘德欲騎乘機車外出，因認A車停放位置影響通行，心生
    不滿，旋與林冠廷對望，雙方發生口角。林銘德乃迴轉下車
    ，並基於傷害林冠廷身體之犯意，出拳攻擊林冠廷胸部1次
    ，林冠廷亦基於傷害林銘德身體之犯意，出拳回擊，雙方進
    而扭打互毆約1分鐘而停手(監視器錄影畫面標時10：01：47
    )。林明珠、林勝子(上2人為林銘德之姊)見林銘德被毆，乃
    上前在A車後方與林冠廷理論，斯時林銘德返回住處前脫卸
    安全帽後，亦返回A車後方(站立在林明珠、林勝子中間)與
    林冠廷對峙理論。林冠廷越聽越氣，再基於傷害林銘德身體
    之犯意，欲上前攻擊林銘德，林明珠見狀上前以手及身體阻
    擋林冠廷，林冠廷則基於傷害林明珠、林勝子身體之不確定
    故意，拉扯林明珠之衣服，致林明珠重心不穩倒地，復因追
    撞林銘德，再致林銘德、林勝子一同倒地。林冠廷見林銘德
    因衝擊倒地後，又承先前傷害犯意，接續以右腳用力踹踢林
    銘德胸部2次(監視器錄影畫面標時10：00：05-06)，始停止
    攻擊返回A車後方。原在屋內之林威宏(林銘德姪子)察覺家
    人被攻擊，先扶起倒地之林明珠，復上前與林冠廷理論，雙
    方先以手推擠，林威宏進而基於與林銘德共同傷害林冠廷身
    體之犯意，出拳攻擊林冠廷左上臂1次，林銘德見狀亦承先
    前傷害之犯意，共同出手攻擊林冠廷。林冠廷憤而反擊並與
    林威宏扭打在地，林銘德又趁林冠廷與林威宏扭打無暇他顧
    之際，在旁持用不明鑰匙用力戳擊林冠廷頭部多次，雙方扭
    打互毆約40秒始分開停手(監視器錄影畫面標時約為10：05
    ：15)。雙方因上開衝突，致林冠廷受有「頭皮撕裂傷共約2
    公分、多處瘀傷、右前胸挫傷、左上肢挫傷、右小腿鈍挫傷
    、四肢挫傷、頸肩部挫傷」等傷害；林銘德受有「頭部鈍傷
    、頸部鈍傷、胸部鈍挫傷、左上肢鈍傷、左下肢鈍傷」等傷
    害；林明珠受有「左側股骨頸骨折」之傷害；林勝子則受有
    「頭部鈍挫傷、雙側肩膀及右側上下肢鈍挫傷」等傷害。
二、案經林冠廷、林銘德、林明珠、林勝子訴由臺南市政府警察
    局第六分局報請臺灣臺南地方檢察署檢察官偵查起訴。
    理  由
壹、本院審理範圍之說明：
　　檢察官上訴書所載之上訴意旨僅就原判決關於被告林冠廷傷
    害告訴人林明珠部分提起上訴，被告林冠廷及同案被告林威
    宏、林銘德等人則均未對原判決提起上訴，是原審判決關於
    被告林冠廷傷害告訴人林銘德、林勝子，及同案被告林銘德
    、林威宏共同傷害告訴人林冠廷部分業已確定。從而，本院
    審理範圍僅限於前述原審判決被告林冠廷傷害告訴人林明珠
    部分，合先敘明。
貳、證據能力部分：
　　本案據以認定事實之供述證據，公訴人及被告林冠廷於本院
    言詞辯論終結前均未爭執其證據能力，經審酌其作成並無違
    法、不當或顯不可信之情形，依刑事訴訟法第159條之5之規
    定，自有證據能力；至其他非供述證據部分，與本案事實具
    自然關聯性，且非公務員違背法定程序或經偽造、變造等須
    證據排除之情事所取得，依同法第158條之4規定反面解釋，
    亦具證據能力，先予敘明。
參、實體部分：
一、前揭關於被告林冠廷傷害告訴人林明珠之犯罪事實，業據被
    告林冠廷於原審及本院審理中均坦承不諱，核與證人即告訴
    人林明珠、證人林銘德、林威宏、林陳琴淇等人分別於警詢
    、偵查及原審審理中之供述情節大致相符；此外，並有告訴
    人林明珠之國立成功大學醫學院附設醫院中文診斷證明書、
    案發現場監視器錄影畫面翻拍照片、勘驗筆錄附卷可資佐證
    （見警卷第77至79、93至95頁、偵卷第45至47、54頁），足
    見被告林冠廷自白與事實相符，堪以採信。綜上，本件事證
    明確，被告林冠廷傷害之犯行洵堪認定，應予依法論科。
二、論罪科刑暨撤銷改判之理由：
(一)核被告林冠廷所為，係犯刑法第277條第1項之傷害罪。
(二)檢察官依告訴人林明珠請求上訴意旨略以：本件被告林冠廷
    所為致告訴人林明珠傷勢嚴重，使告訴人林明珠身心承受偌
    大痛苦，且案發迄今尚未與告訴人林明珠達成和解，犯後態
    度不佳，原審判決就被告林冠廷傷害告訴人林明珠部分，僅
    宣告拘役40日，量刑過輕，似未符罪刑相當原則等語。　
(三)原審以被告林冠廷對告訴人林明珠犯刑法第277條第1項之傷
    害罪而予以論罪科刑，固非無見。惟查，被告林冠廷於原審
    判決後與告訴人林明珠成立調解，告訴人林明珠表明不再追
    究被告林冠廷傷害刑事責任等情，有本院111年度南司簡上
    附民移調字第2號調解筆錄附卷可參（見簡上卷第47至48頁
    ），故被告林冠廷此部分之犯後態度，以及告訴人林明珠損
    害已經獲得適度填補等情節，未及為原審所一併考量。是檢
    察官上訴意旨以被告林冠廷尚未與告訴人林明珠和解，犯後
    態度不佳，量刑過輕等語提起上訴，雖無理由，惟原審判決
    既有如上可議之處，自應由本院予以撤銷改判。
(四)爰審酌被告林冠廷僅因停車問題發生糾紛，不圖理性解決，
    除起口角外，並引發本件互毆傷害，致告訴人林明珠受有如
    事實欄所載之傷害，所為殊值非難；惟念及被告林冠廷犯後
    坦承犯行，表示悔意，並與告訴人林明珠達成調解，獲得告
    訴人林明珠原諒之犯後態度，暨考量被告林冠廷之智識程度
    、家庭經濟狀況等一切情狀，量處如主文第2項所示之刑，
    並諭知易科罰金之折算標準，以資警惕。又被告林冠廷雖亦
    請求給予緩刑之宣告，惟考量被告林冠廷迄未與其他告訴人
    達成和解，是本院認不宜逕予被告林冠廷緩刑之諭知，併此
    敘明。
據上論斷，依刑事訴訟法第455條之1第1項、第3項、第369條第1
項前段、第364條、第299條第1項前段，刑法第277條第1項、第4
1條第1項前段，刑法施行法第1條之1，判決如主文。
本案經檢察官蘇烱峯提起公訴，檢察官羅瑞昌到庭執行職務。 
中　　華　　民　　國　　111 　年　　8 　　月　　30　　日
                  刑事第七庭  審判長法　官  黃琴媛
　　                                法  官  吳彥慧
　　                                法  官  孫淑玉
以上正本證明與原本無異。
不得上訴。
　　　　　　　　　　　　　　　　　　書記官  楊琄琄　　　
中　　華　　民　　國　　111 　年　　8 　　月　　31　　日
附錄本案論罪科刑法條：
中華民國刑法第277條
傷害人之身體或健康者，處5年以下有期徒刑、拘役或50萬元以
下罰金。
犯前項之罪，因而致人於死者，處無期徒刑或7年以上有期徒刑
；致重傷者，處3年以上10年以下有期徒刑。